# Analiza zbioru statystyk siatkarzy z VNL 2021-2023 i próba predykcji czy siatkarz z danymi statystykami wygra mecz

## Prezentacja statystyk jakie posiada jeden zawodnik

Każdy wiersz w zbiorze danych odpoiwada statystyką pojedyńczego gracza w danym meczu. W zbiorze znajduje się m.in. 1) Dane zawodnika takie jak Player_ID, Player Name = imię i nazwisko zawodnika, Position = pozycja zawodnika może to być L - libero, MB - środkowy, OH - przyjmujący, O - atakujący, S - rozgrywający, Nationality = narodowość zawodnika, Age = wiek, Height= wysokość w cm 2) Dane meczu Year = rok rozrgywanych meczy w lidze narodów, Versus = drużyna przeciwna, Match_Date = data meczu, Winner = czy mecz został wygrany 3) Statystki z meczu, statystki Serve związne z zagrywką, Set związane z rogrywaniem piłki w ataku, Attack związane z wykonanymi atakami, Block związane z blokami, Reception związane z przyjęciem, Dig związne z obronami Każda z tych statystyk posiada 4 rozwijające je pola Points/Success = zdobyte punkty zagraniem, Errors = pomyłki, Attempts = podejścia nie dające punkty ale też nie tracące Total = wszystkie Points/Succes + Errors + Attempts

```{r}
setwd("../")
data <- read.csv("vnl_dataset.csv")
data$Winner <- data$Winner == "True"
data$Nationality <- factor(data$Nationality)
data$Player.Name <- factor(data$Player.Name)
data$Versus <- factor(data$Versus)
data <- data[, -which(names(data) == "Total_Attacks")]
data <- data[, -which(names(data) == "Total_Blocks")]
data <- data[, -which(names(data) == "Total_Receptions")]
data <- data[, -which(names(data) == "Total_Digs")]
data <- data[, -which(names(data) == "Total_Sets")]
data <- data[, -which(names(data) == "Total_Serves")]
data <- data[data$Position != "U", ]
data$Position <- factor(data$Position)

set.seed(123)
filtered_data <- data[data$Player.Name == "Sliwka Aleksander", ]
print(filtered_data)
```

### Usunięcie niepoprawnych danych

```{r}
na_counts <- apply(data, 2, function(x) sum(is.na(x)))
nan_counts <- apply(data, 2, function(x) sum(is.nan(x)))
inf_counts <- apply(data, 2, function(x) sum(is.infinite(x)))

dataset <- data[complete.cases(data) & !apply(data, 1, function(x) any(is.nan(x) | is.infinite(x))), ]

na_counts <- apply(dataset, 2, function(x) sum(is.na(x)))
nan_counts <- apply(dataset, 2, function(x) sum(is.nan(x)))
inf_counts <- apply(dataset, 2, function(x) sum(is.infinite(x)))

PolandSet <- dataset[dataset$Nationality == "Poland", ]
PolandSet <- PolandSet[, sapply(PolandSet, function(x) length(unique(x)) > 1)]
```

### Największe wartości w zbiorze

```{r}
print_max_stats <- function(data, stat_name) {
  max_stat_value <- max(data[[stat_name]], na.rm = TRUE)
  
  max_stat_rows <- data[data[[stat_name]] == max_stat_value, c("Player.Name", stat_name)]
  
  print(max_stat_rows)
}

print_max_stats(dataset, "Serve_Points")

print_max_stats(dataset, "Attack_Success")

print_max_stats(dataset, "Reception_Successful")

print_max_stats(dataset, "Block_Successful")

print_max_stats(dataset, "Height")

print_max_stats(dataset, "Age")
```

## Badanie problemu wygranych meczy

### Przeprowadzenie regresji liniowej

#### stworzenie modelu regresji liniowej

```{r}
model <- lm(Winner~ . -Match_Date -Player.Name -Position -Year -Dig_Attempts -Set_Successes -Reception_Attemps -Age -Player_ID,data=dataset)
summary(model)
```

### Dodatkowo w rozważaniach będziemy brali pod uwagę podzbiór całego zbioru będący wnikami meczów Polskich siatkarzy

```{r}
modelPL <- lm(Winner ~ . - Match_Date -Player.Name -Position -Height-Block_Successful -Set_Successes -Dig_Attempts -Reception_Attemps -Player_ID -Age -Attack_Attempts -Serve_Attempts -Set_Attempts -Block_Rebounds -Set_Errors, data = PolandSet)
summary(modelPL)

```

### Regresja Logistyczna

Stowrzyliśmy model regresji logistycznej, który został nauczony na 80% całości zbioru. Jak możemy zauważyć z analizy modelu znaczącę mogą być kolumny VersusAustaralia, VersusBulgaria, których wartość Estimate jest dodatnia dodatkowo warto zwrócić uwagę na VersusPoland, Attack_Errors, Reception_Errors, których wartośc Estimate jest ujemna

```{r}
set.seed(0) 
train_indices <- sample(nrow(dataset), 0.8 * nrow(dataset))  # 80% for training
train <- dataset[train_indices, ]
test <- dataset[-train_indices, ]
train <- train[, !(names(train) %in% c("Player.Name"))]
test <- test[, !(names(test) %in% c("Player.Name"))]
logistic <- glm(Winner ~ . - Match_Date - Nationality -Position -Reception_Successful -Dig_Attempts -Set_Successes -Year -Player_ID -Reception_Attemps -Block_Rebounds, family = binomial, data = train)
summary(logistic)
```

przerpowadzamy teraz predykcję jeśli wartość przewidywana jest większa od 0.5 oznaczym to że dana drużyna wygrywa mecz

```{r}
predictions <- predict(logistic, newdata = test, type = "response")
predicted_classes <- ifelse(predictions > 0.5, 1, 0)
cm <- table(Actual = test$Winner, Predicted = predicted_classes)
print(cm)
```

```{r}
accuracy <- sum(diag(cm)) / sum(cm)
cat("Accuracy:", accuracy, "\n")

sensitivity <- cm[2, 2] / sum(cm[2, ])
cat("Sensitivity (TPR):", sensitivity, "\n")

specificity <- cm[1, 1] / sum(cm[1, ])
cat("Specificity (TNR):", specificity, "\n")
```

```{r}
library(pROC)
roc_curve <- roc(test$Winner, predictions)
plot(roc_curve, main = "ROC Curve")
```

Dodatkowo tworzymy model regresji logistycznej dla zbioru PolandSet. Niestety nie posiadamy tutaj porządanych wartości, Najniższa wartość jest dla Dig_Success oraz Block_Errors.

```{r}
train_indices_PL <- sample(nrow(PolandSet), 0.8 * nrow(PolandSet))  # 80% for training
train_PL <- PolandSet[train_indices_PL, ]
test_PL <- PolandSet[-train_indices_PL, ]
logisticPL <- glm(Winner ~ . - Match_Date -Player.Name -Position
                  -Age -Height -Player_ID -Set_Successes -Set_Attempts -Versus  -Block_Successful -Dig_Attempts -Serve_Attempts -Block_Rebounds -Attack_Attempts -Reception_Errors -Reception_Errors -Reception_Attemps, family = binomial, data = train_PL)
summary(logisticPL)
```

przeprowadzamy predykcję dla zbioru PolandSet, jak będzie widać ponizej wartość accuracy tego modelu jest na dosyć wysokim poziomie.

```{r}
predictions <- predict(logisticPL, newdata = test_PL, type = "response")
predicted_classes <- ifelse(predictions > 0.5, 1, 0)
cm <- table(Actual = test_PL$Winner, Predicted = predicted_classes)
print(cm)
```

```{r}
accuracy <- sum(diag(cm)) / sum(cm)
cat("Accuracy:", accuracy, "\n")

sensitivity <- cm[2, 2] / sum(cm[2, ])
cat("Sensitivity (TPR):", sensitivity, "\n")

specificity <- cm[1, 1] / sum(cm[1, ])
cat("Specificity (TNR):", specificity, "\n")
```

```{r}
library(pROC)
roc_curve <- roc(test_PL$Winner, predictions)
plot(roc_curve, main = "ROC Curve")
```

### Las

```{r}
install.packages("randomForest")
library(randomForest)
```

### Stworzenie drzewa dla zbioru wyników wszystkich meczy

W celu testowania i trenowania zbioru tworzymy nowe zbiory testowe, specjalnie dla random forest. Tworzymy dwa modele jeden z dla całego zbioru drugi dla zbioru meczów Polaków. Dla każdego modelu wyliczamy MSE. Wynosi on w przybliżeniu 0.1 co jest stosunkowo dużo dla przewidywnych wartości z przediału 0-1
```{r}
train_rf <- sample(1:nrow(dataset), 0.8 * nrow(dataset))  
test_rf <- setdiff(1:nrow(dataset), train_rf)

rf <- randomForest(Winner ~ . - Match_Date -Player.Name -Player_ID, data = dataset, subset = train_rf, importance = TRUE)

pred_rf <- predict(rf, newdata = dataset[test_rf, ])

mse_rfPL <- mean((pred_rf - dataset$Winner[test_rf])^2)
print(mse_rfPL)
```

### Stworzenie modelu randomForest dla zbioru Polskich zawodników
Tworzymy model dla zbioru Polaków i obliczamy MSE. Wypada on ciutkę lepiej od wartości dla całego zbioru.
```{r}
trainPL_rf <- sample(1:nrow(PolandSet), 0.8 * nrow(PolandSet))  
testPL_rf <- setdiff(1:nrow(PolandSet), trainPL_rf)

rfPL <- randomForest(Winner ~ . - Match_Date -Player.Name -Player_ID, data = PolandSet, subset = trainPL_rf, importance = TRUE)

pred_rfPL <- predict(rfPL, newdata = PolandSet[testPL_rf, ])
  
mse_rfPL <- mean((pred_rfPL - PolandSet$Winner[testPL_rf])^2)
print(mse_rfPL)
```

#### Wyniki dla zbioru wszystkich siatkarzy
Teraz wyświetlimy wartości jakie model przewidziaj w porównaniu z prawdziwymi oraz policzymy jego dokładność zarówno dla zbioru pełnego jak i Polskiego.
```{r}
predicted_rf_binary <- ifelse(pred_rf > 0.5, 1, 0)
conf_matrix <- table(Predicted = predicted_rf_binary, Actual = dataset$Winner[test_rf])

print(conf_matrix)

accuracy <- sum(diag(conf_matrix)) / sum(conf_matrix)
print(paste("Accuracy:", round(accuracy, 4)))
```

```{r}
importance(rf)
```

#### Wyniki dla zbioru Polskich siatkarzy

```{r}
pred_rf_binaryPL <- ifelse(pred_rfPL > 0.5, 1, 0)

conf_matrixPL <- table(Predicted = pred_rf_binaryPL, Actual = PolandSet$Winner[testPL_rf])

print(conf_matrixPL)

accuracyPL <- sum(diag(conf_matrixPL)) / sum(conf_matrixPL)
print(paste("Accuracy:", round(accuracyPL, 4)))
```

```{r}
importance(rfPL)
```

## Badanie pozycji

```{r}
library(class)
```

```{r}
train_knn <- train[, !(names(train) %in% c("Versus","Match_Date","Nationality","Winner","Position"))]
test_knn <- test[, !(names(test) %in% c("Versus","Match_Date","Nationality","Winner","Position"))]
class_knn <- dataset$Position[train_indices]
knn_pos <- knn(train = train_knn, test = test_knn, cl = class_knn, k=3)

class_knn_test <- dataset$Position[-train_indices]
t <- table(knn_pos,class_knn_test)

accuracy <- sum(diag(t)) / sum(t)
print(t)
print(paste("Accuracy:", accuracy))
```

```{r}
set.seed(123)
rf_pos <- randomForest(Position ~ . - Match_Date -Player.Name -Player_ID -Versus -Nationality -Winner, data = dataset, subset = train_rf, importance = TRUE)

pred_rf_pos <- predict(rf_pos, newdata = dataset[test_rf, ])
conf_matrix_pos <- table(Predicted = pred_rf_pos, Actual = dataset$Position[test_rf])

print(conf_matrix_pos)

accuracy_pos <- sum(diag(conf_matrix_pos)) / sum(conf_matrix_pos)
print(paste("Accuracy:", round(accuracy_pos, 4)))
```
